【裁判字號】    95,破,13
【裁判日期】    950906
【裁判案由】    宣告破產
【裁判全文】
臺灣高雄地方法院民事裁定                95年度破字第13號
聲  請  人  甲○○
聲請人聲請宣告破產事件，本院裁定如下：
    主  文
聲請駁回。
聲請費用由聲請人負擔。
    理  由
一、聲請意旨略以：聲請人之前為創業，經營小吃攤，向銀行貸
    款資金週轉，卻因經濟不景氣，經營不善，造成嚴重虧損，
    又因久尋不著工作，且有父母及子女需照顧扶養，負債情況
    急速惡化，致積欠多家金融機構之債務合計達新台幣（下同
    ）1,906,133 元，已超逾聲請人之資產甚多，實無力清償債
    務，爰依法聲請准予宣告聲請人破產云云。
二、按破產，對債務人不能清償債務者，宣告之，破產法第57條
    固有明文。惟法院就破產之聲請，應依職權為必要之調查，
    倘債務人確係毫無財產可構成破產財團，或債務人之財產不
    敷清償破產財團之費用及財團之債務，無從依破產程序清理
    其債務時，得以無宣告破產之實益，裁定駁回聲請（最高法
    院86年度台抗字第479 號裁定參照）。
三、查本件聲請人積欠如附表所載債權人債務合計有1,687,086
    元，此經本院向附表所示各債權人查明屬實，有附表所示各
    債權人之陳報狀附卷可稽，固堪認定聲請人確有積欠上開債
    務。惟聲請人主張其目前之財產尚有車號VD－3462號自用小
    客車1 輛及現金25萬元，合計約有45萬元之財產，並提出財
    產歸屬資料清單及合作金庫商業銀行之支票（票號：AZ0000
    000 號）各1 紙為證云云，然查，前揭自用小客車之車主乃
    為胡文玲，並非聲請人所有，業經本院查核無訛，有該車之
    汽車車籍資料可憑（見本院卷第172 頁），又上開支票已於
    95年5 月8 日存入胡文玲所有於第一商業銀行鼎泰分行之帳
    戶，亦非屬聲請人所有之財產，此經本院查核屬實，有合作
    金庫商業銀行左營分行95年8 月15日合金左營會字第095000
    4526號函及第一商業銀行鼎泰分行95年8 月29日（95）一鼎
    字第136 號函附卷足佐，是以聲請人主張其尚有45萬元之財
    產，尚屬無據。又經本院依職權查詢聲請人之財產所得結果
    ，聲請人於94年度除有21,907元之所得外，並無其他任何財
    產，有稅務電子閘門財產所得調件明細表可參（見本院卷第
    174 頁），然聲請人並未陳報此部分財產，且該所得為94年
    之資料，亦難認為聲請人現仍有上開財產。此外，聲請人復
    未能提出其尚有財產收入之證明，堪認聲請人顯無足夠之資
    產得以構成破產財團，則依前揭說明，應認其無宣告破產之
    實益。從而，聲請人聲請宣告其破產，為無理由，應予駁回
    。
四、依破產法第5 條、民事訴訟法第95條、第78條，裁定如主文
    。
中    華    民    國    95    年    9     月    6     日
                      民事第二庭法  官  吳俊龍
以上正本證明與原本無異。
如對本裁定抗告須於裁定送達後10日內向本院提出抗告狀。
中    華    民    國    95    年    9     月    6     日
                                書記官  邱秋珍
附表：
┌──┬───────────┬──────┬────┐
│編號│  債      權      人  │債權金額（新│對聲請破│
│    │                      │台幣：元）  │產之意見│
├──┼───────────┼──────┼────┤
│ 1  │遠東國際商業銀行股份有│77,328      │未表示  │
│    │限公司                │            │        │
├──┼───────────┼──────┼────┤
│ 2  │安泰商業銀行股份有限公│840,000     │未表示  │
│    │司                    │            │        │
├──┼───────────┼──────┼────┤
│ 3  │台新商業銀行股份有限公│232,463     │不同意  │
│    │司                    │            │        │
├──┼───────────┼──────┼────┤
│ 4  │荷蘭商業銀行股份有限公│102,971     │未表示  │
│    │司                    │            │        │
├──┼───────────┼──────┼────┤
│ 5  │中華商業銀行股份有限公│130,000     │未表示  │
│    │司                    │            │        │
├──┼───────────┼──────┼────┤
│ 6  │板信商業銀行股份有限公│ 60,343     │未表示  │
│    │司                    │            │        │
├──┼───────────┼──────┼────┤
│ 7  │萬泰商業銀行股份有限公│130,709     │未表示  │
│    │司                    │            │        │
├──┼───────────┼──────┼────┤
│ 8  │安信信用卡股份有限公司│113,272     │未表示  │
├──┼───────────┴──────┼────┤
│合計│ 1,687,086元                        │        │
│    │                                    │        │
└──┴──────────────────┴────┘


司法院資訊處製作；財團法人民間司法改革基金會備份。
